【裁判字號】    97,訴,856
【裁判日期】    970423
【裁判案由】    毒品危害防制條例
【裁判全文】
臺灣板橋地方法院刑事判決               97年度訴字第856號
公  訴  人  臺灣板橋地方法院檢察署檢察官
被      告  甲○○
上列被告因違反毒品危害防制條例案件，經檢察官提起公訴（97
年度毒偵字第452 號），本院依簡式審判程序判決如下：
    主  文
甲○○施用第一級毒品，累犯，處有期徒刑拾壹月。扣案之注射
針筒貳支、止血帶壹條、提撥器貳個、包裝袋貳個均沒收。
    事  實
一、甲○○前因施用毒品案件，經本院以90年度毒聲字第3612號
    裁定送觀察、勒戒後，認有繼續施用毒品傾向，再經本院以
    90年度毒聲字第4109號裁定施以強制戒治，嗣經本院先後以
    91年度毒聲字第1030號、91年度毒聲字第2375號裁定停止戒
    治、撤銷停止戒治，已於民國92年5 月6 日強制戒治執行完
    畢，並由臺灣板橋地方法院檢察署檢察官以92年度戒毒偵字
    第194 號為不起訴處分確定。另因搶奪、偽造貨幣等案件，
    經法院分別判處有期徒刑1 年1 月、1 年8 月確定，嗣經裁
    定定其應執行刑為有期徒刑2 年6 月確定，已於94年8 月4
    日縮刑期滿執行完畢。又因施用毒品案件，經本院以94年度
    訴字第2603號判處有期徒刑1 年確定，甫於96年5 月14日縮
    刑期滿執行完畢。仍不知悔改，於上開強制戒治執行完畢後
    5 年內，基於施用第一級毒品之犯意，於96年12月24日某時
    ，在其位於臺北縣板橋市○○街26巷16號4 樓住處內，以將
    海洛因置於注射針筒施打手臂靜脈之方法，施用第一級毒品
    海洛因。嗣為警於96年12月26日17時許，在上址住處查獲，
    並扣得甲○○所有、供其施用第一級毒品海洛因所用之注射
    針筒2 支、止血帶1 條、提撥器2 個、包裝袋2 個。經警採
    集甲○○之尿液檢體送驗結果，呈鴉片類陽性反應，始悉上
    情。
二、案經臺北縣政府警察局海山分局報請臺灣板橋地方法院檢察
    署檢察官偵查起訴。本院於準備程序進行中，被告就被訴事
    實為有罪之陳述，經告知被告簡式審判程序之旨，並聽取當
    事人意見後，裁定由受命法官獨任進行簡式審判程序。
    理  由
一、上揭事實，迭據被告甲○○於檢察官偵訊及本院審理時坦承
    不諱，並有注射針筒2 支、止血帶1 條、提撥器2 個、包裝
    袋2 個扣案可資佐證。且被告為警查獲後，經警採集其尿液
    檢體送驗結果，呈鴉片類陽性反應，有臺北縣政府警察局海
    山分局被移送者姓名暨代碼對照表、臺灣檢驗科技股份有限
    公司97年1 月9 日濫用藥物尿液檢驗報告各1 份附卷可稽，
    足認被告之自白與事實相符，而堪採信。此外，被告前因施
    用毒品案件，經本院以90年度毒聲字第3612號裁定送觀察、
    勒戒後，認有繼續施用毒品傾向，再經本院以90年度毒聲字
    第4109號裁定施以強制戒治，嗣經本院先後以91年度毒聲字
    第1030號、91年度毒聲字第2375號裁定停止戒治、撤銷停止
    戒治，已於92年5 月6 日強制戒治執行完畢，並由臺灣板橋
    地方法院檢察署檢察官以92年度戒毒偵字第194 號為不起訴
    處分確定等情，有該案不起訴處分書、刑案查註紀錄表、臺
    灣高等法院被告前案紀錄表各在卷可考，其於強制戒治執行
    完畢後5 年內，再犯本件施用毒品罪，自應依法訴追處罰。
    綜上所述，本案事證明證，被告犯行堪予認定。
二、按海洛因係屬毒品危害防制條例第2 條第2 項第1 款所定之
    第一級毒品。是核被告所為，係犯毒品危害防制條例第10條
    第1 項之施用第一級毒品罪。其持有第一級毒品海洛因之低
    度行為，為施用之高度行為所吸收，不另論罪。又被告前因
    搶奪、偽造貨幣等案件，經法院分別判處有期徒刑1 年1 月
    、1 年8 月確定，嗣經裁定定其應執行刑為有期徒刑2 年6
    月確定，已於94年8 月4 日縮刑期滿執行完畢；又因施用毒
    品案件，經本院以94年度訴字第2603號判處有期徒刑1 年確
    定，甫於96年5 月14日縮刑期滿執行完畢等情，有臺灣高等
    法院被告前案紀錄表可稽，其於受有期徒刑之執行完畢後，
    5 年以內故意再犯本件有期徒刑以上之罪，為累犯，應依刑
    法第47條第1 項加重其刑。爰審酌被告前因施用毒品，曾接
    受強制戒治之執行完畢，獲有不起訴分之寬典，且經論罪科
    刑及執行完畢，仍不知抗拒毒品誘惑，再次漠視法令而犯本
    罪，非但戕害自我身心健康，對於社會風氣、治安亦潛有相
    當危害，惟念其施用毒品所生危害，實以戕害自我身心健康
    為主，對於他人生命、身體、財產等法益，尚無重大明顯之
    實害，且於偵訊及本院審理時均坦承犯行，犯罪後之態度尚
    佳等一切情狀，量處如主文所示之刑，以示懲儆。扣案之注
    射針筒2 支、止血帶1 條、提撥器2 個、包裝袋2 個，皆為
    被告所有，供其犯本案施用第一級毒品罪所用之物，已據被
    告供承在卷，爰均依刑法第38條第1 項第2 款規定宣告沒收
    之。
據上論斷，應依刑事訴訟法第273 條之1 第1 項、第299 條第1
項前段，毒品危害防制條例第10條第1 項，刑法第11條前段、第
47條第1 項、第38條第1 項第2 款，判決如主文。
本案經檢察官謝岳龍到庭執行職務。
中    華    民    國    97    年    4     月    23    日
                  刑事第十五庭  法  官  朱嘉川
以上正本證明與原本無異。
如不服本判決，應於判決送達後10日內，向本院提出上訴狀。
                                書記官  陳聖儒
中    華    民    國    97    年    4     月    25    日
附錄本案論罪科刑法條全文：
毒品危害防制條例第10條
施用第一級毒品者，處6 月以上5 年以下有期徒刑。
施用第二級毒品者，處3 年以下有期徒刑。


司法院資訊處製作；財團法人民間司法改革基金會備份。
